臺灣高等法院刑事裁定                  100年度抗字第730號
抗  告  人
即  受刑人  張謨榮
上列抗告人因聲請定其應執行刑案件，不服臺灣板橋地方法院100
年5月31日所為裁定（100年度聲字第2286號)，提起抗告，本院裁
定如下：
    主  文
抗告駁回。
    理  由
一、原裁定意旨略以：受刑人張謨榮因偽造有價證券等案件，先
    後經判決確定如附表，茲審核檢察官聲請定其應執行之刑為
    正當，爰依刑事訴訟法第477條第1項、刑法第2條第1項前段
    、第53條、第51條第5款，裁定其應執行有期徒刑10年等語
    。
二、抗告意旨略以：各法院對應執行刑之例，參照如販賣第一、
    二級毒品行為，累計判刑達700餘年，後定執行刑僅為20年，
    又販賣第二級毒品19次，未遂1次，依次判6年5月，未遂判刑
    6年，累計判刑132年，後定執行刑僅為8年等，何以被告僅犯
    強盜、恐嚇及偽造有價證券，執行刑卻比販賣毒品重，請給
    予一個合理公平的裁定云云。
三、按判決確定前犯數罪者，應併合處罰之；又數罪併罰，宣告
    多數有期徒刑者，於各刑中之最長期以上，各刑合併之刑以
    下，定其刑期，但不得逾30年；又數罪併罰有二裁判以上者
    ，依第51條規定，定其應執行刑；以上各情，觀之刑法第50
    條、第51條第5款、第53條之規定自明。次按法律上屬於自由
    裁量事項，尚非概無法律性之拘束，在法律上有其外部界限
    及內部界限。前者法律之具體規定，使法院得以具體選擇為
    適當裁判，此為自由裁量之外部界限。後者法院為自由裁量
    時，應考量法律之目的，法律秩序之理念所在，此為自由裁
    量之內部界限。法院為裁判時，兩者均不得有所踰越（最高
    法院92年度台非字第187號判決意旨參照）。又按數罪併罰，
    宣告多數有期徒刑者，於各刑中之最長期以上，各刑合併之
    刑期以下，定其刑期，刑法第51條第5款定有明文。至所定執
    行刑之多寡，則屬實體法上賦予法院依個案自由裁量之職權
    ，如所為裁量未逾上述法定範圍，且無濫權情形，即無違法
    可言（最高法院99年度台抗字第583號、第723號裁定意旨參
    照）。查本件受刑人因犯偽造有價證券等罪，先後經判處如
    原裁定附表所示之刑，均經分別確定在案。茲檢察官聲請定
    其應執行之刑，原法院審認上開聲請為正當，定其應執行之
    刑為有期徒刑10年，並未逾越刑法第51條第5款規定定應執
    行刑之外部界限。另參酌原裁定附表編號1至編號2所示之罪
    ，業經臺灣板橋地方法院99年度訴字第1694號刑事判決定其
    應執行為有期徒刑7年，足見原裁定除合於刑法第51條第5款
    規定所定之外部界限，復未逾自由裁量之內部界限，屬法院
    裁量職權之適法行使，對受刑人顯然無過重之情，揆諸前揭
    說明，於法並無違誤。抗告意旨徒憑己見，指摘原裁定不當
    ，為無理由，應予駁回。
據上論斷，應依刑事訴訟法第412條，裁定如主文。
中    華    民    國   100    年    7     月    21    日
                  刑事第十二庭審判長法  官  蔡永昌
                                    法  官  蔡新毅
                                    法  官  蘇隆惠
以上正本證明與原本無異。
不得再抗告。
                                    書記官  楊妙恩
中    華    民    國   100    年    7     月    21    日